臺灣板橋地方法院刑事判決　　　　　　 100年度訴字第1152號
公　訴　人　臺灣板橋地方法院檢察署檢察官
被　　　告　張心嵐
上列被告因違反毒品危害防制條例案件，經檢察官提起公訴（10
0 年度毒偵字第1354號），被告於準備程序中，就被訴事實為有
罪陳述，本院告知其簡式審判程序之旨，聽取當事人意見後，裁
定由受命法官獨任依簡式審判程序審理，茲判決如下：
    主  文
張心嵐施用第一級毒品，累犯，處有期徒刑捌月，扣案如附表壹
編號壹所示之物沒收銷燬、如附表貳所示之物沒收；又施用第二
級毒品，累犯，處有期徒刑肆月，扣案如附表壹編號貳所示之物
沒收銷燬。應執行有期徒刑拾月，扣案如附表壹所示之物沒收銷
燬、如附表貳所示之物沒收。
    事  實
一、張心嵐前因施用第一、二級毒品案件，經本院以95年度毒聲
    字第557 號裁定送觀察、勒戒，於民國95年5 月29日執行完
    畢釋放出所，並由臺灣板橋地方法院檢察署檢察官以95年度
    毒偵字第1307、2024、2910號為不起訴處分確定。又因轉讓
    第一級毒品案件，經本院以95年度訴字第1447號判決判處有
    期徒刑1 年2 月，臺灣高等法院以95年度上訴字第4136號判
    決駁回上訴而確定，再經臺灣高等法院以96年度聲減字第61
    4 號裁定減刑為有期徒刑7 月確定，於96年7 月16日執行完
    畢。詎仍不知悔改，於前開觀察、勒戒執行完畢釋放後5 年
    內，復基於施用第一級毒品海洛因及第二級毒品甲基安非他
    命之犯意，於100 年1 月29日11時許，在新北市○○區○○
    街18號「雅登汽車旅館」第103 室，以將海洛因置入注射針
    筒加水液化後施打、將甲基安非他命置入玻璃球內燒烤吸食
    之方式，先後施用海洛因、甲基安非他命各1 次。嗣於100
    年1 月29日17時20分許，在同上處所為警搜索而查獲，並扣
    得如附表1 、2 所示之物。
二、案經新北市政府警察局蘆洲分局移送臺灣板橋地方法院檢察
    署檢察官偵查起訴。
    理  由
一、上開犯罪事實，業經被告張心嵐於本院審理時坦承不諱，而
    其為警查獲時所採集之尿液，經以酵素免疫分析法初步篩選
    ，再以氣相層析質譜儀分析法確認，確呈現嗎啡（施用海洛
    因之代謝物為嗎啡）及甲基安非他命陽性反應，有新北市政
    府警察局蘆洲分局偵辦毒品案件尿液代號對照表（代碼編號
    ：I0000000號）、臺灣檢驗科技股份有限公司濫用藥物檢驗
    報告（代碼編號：I0000000號）各1 份在卷可稽，並有扣案
    如附表1 、2 所示之物可資佐證，足認被告之自白與事實相
    符。又被告前因施用第一、二級毒品案件，經本院裁定送觀
    察、勒戒，於95年5 月29日執行完畢釋放出所之事實，有臺
    灣高等法院被告前案紀錄表1 份附卷可憑。被告於觀察、勒
    戒執行完畢釋放後5 年內，再犯毒品危害防制條例第10條之
    罪，犯行明確，應依法論科。
二、按海洛因、甲基安非他命分屬毒品危害防制條例第2 條第2
    項第1 款、第2 款規定之第一級、第二級毒品。核被告所為
    ，係犯毒品危害防制條例第10條第1 項、第2 項之施用第一
    級毒品罪及施用第二級毒品罪。其為前揭犯行而持有第一級
    毒品海洛因及第二級毒品甲基安非他命，持有之低度行為，
    應為施用之高度行為所吸收，不另論罪。被告所犯施用第一
    級毒品罪與施用第二級毒品罪，犯意各別，行為互殊，應予
    分論併罰。被告有如事實欄所示之前案紀錄，於96年7 月16
    日執行完畢乙節，有臺灣高等法院被告前案紀錄表1 份存卷
    可參，其於有期徒刑執行完畢5 年內，故意再犯有期徒刑以
    上之罪，為累犯，所犯2 罪皆應依刑法第47條第1 項之規定
    加重其刑。爰審酌被告已曾因相同犯行經戒毒處遇，猶未能
    知所警惕，顯然漠視法令之禁制，惟其犯罪行為主要係戕害
    自身，且事後坦承犯行，犯後態度尚無不良，暨其施用毒品
    之動機、目的、素行等一切情狀，分別量處如主文所示之刑
    ，並定其應執行刑。扣案如附表1 所示之物為被告所有之海
    洛因、甲基安非他命，且分係其為本案施用第一、二級毒品
    犯行所剩餘，業據被告供承在卷，除因鑑驗而用罄之部分外
    ，餘應依毒品危害防制條例第18條第1 項前段之規定沒收銷
    燬；扣案如附表2 所示之物則為被告所有之注射針筒，乃供
    （非專供）其置入海洛因施打之物，同經其確認無誤，應依
    刑法第38條第1 項第2 款之規定予以沒收。至其餘扣案物品
    ，無證據證明為被告所有或與本案有關，且非義務沒收之物
    ，均不予沒收，附此敘明。
據上論斷，應依刑事訴訟法第273 條之1 第1 項、第299 條第1
項前段，毒品危害防制條例第10條第1 項、第2 項、第18條第1
項前段，刑法第11條、第47條第1 項、第51條第5 款、第38條第
1 項第2 款，判決如主文。
本案經檢察官彭聖斐到庭執行職務。
中    華    民    國   100    年    10    月    12    日
                刑事第十七庭    法  官  許炎灶
以上正本證明與原本無異。
如不服本判決應於收受判決後10日內向本院提出上訴書狀，並應
敘述具體理由；其未敘述上訴理由者，應於上訴期間屆滿後20日
內向本院補提理由書（均須按他造當事人之人數附繕本）「切勿
逕送上級法院」。
                                書記官  楊文祥
中    華    民    國   100    年    10    月    12    日
附錄本案論罪科刑法條：毒品危害防制條例第10條。
毒品危害防制條例第10條
施用第一級毒品者，處6 月以上5 年以下有期徒刑。
施用第二級毒品者，處3 年以下有期徒刑。
附表1 ：
┌─────────────────────────────────────┐
│查獲之第一、二級毒品                                                      │
├──┬─────┬──┬──┬──────────────────────┤
│編號│品      名│數量│單位│備                                        註│
├──┼─────┼──┼──┼──────────────────────┤
│ 1  │第一級毒品│6   │包  │第一級毒品海洛因（其中5 包淨重2.4110公克，│
│    │海洛因    │    │    │  取樣0.0277公克鑑驗用罄；另1 包淨重0.1190公│
│    │          │    │    │  克，取樣0.0129公克鑑驗用罄）。            │
│    │          │    │    │含極微量第一級毒品海洛因殘渣且未析離之外包│
│    │          │    │    │  裝6 個，應併予沒收銷燬。                  │
│    │          │    │    │卷附交通部民用航空局航空醫務中心100 年3 月│
│    │          │    │    │  10日航藥鑑字第1001240Q號毒品鑑定書1 份參照│
│    │          │    │    │  。                                        │
├──┼─────┼──┼──┼──────────────────────┤
│ 2  │第二級毒品│1   │包  │第二級毒品甲基安非他命（淨重0.1070公克，取│
│    │甲基安非他│    │    │  樣0.0002公克鑑驗用罄）。                  │
│    │命        │    │    │含極微量第二級毒品甲基安非他命殘渣且未析離│
│    │          │    │    │  之外包裝1 個，應併予沒收銷燬。            │
│    │          │    │    │卷附交通部民用航空局航空醫務中心100 年2 月│
│    │          │    │    │  23日航藥鑑字第1000882 號毒品鑑定書1 份參照│
│    │          │    │    │  。                                        │
└──┴─────┴──┴──┴──────────────────────┘
附表2 ：
┌─────────────────────────────────────┐
│查獲之供（非專供）施用第一、二級毒品所用之物                              │
├──┬─────┬──┬──┬──────────────────────┤
│編號│品      名│數量│單位│備                                        註│
├──┼─────┼──┼──┼──────────────────────┤
│ 1  │注射針筒  │1   │支  │被告所有供（非專供）施用第一級毒品海洛因之用│
│    │          │    │    │，即用以置入海洛因施打。                    │
└──┴─────┴──┴──┴──────────────────────┘